---
title: "Análise de dados judiciais"
subtitle: "Regressão logística binária"
author: "José de Jesus Filho"
institute: "Escola jurimétrica"
date: "20/06/2019 (atualizado: `r format(Sys.Date(),'São Paulo, %d de %B de %Y')`)"
output:
  xaringan::moon_reader:
    lib_dir: libs
    nature:
      highlightStyle: github
      highlightLines: true
      countIncrementalSlides: true
---
class: justified, middle

# Quando usar regressão logística binária

Quando a variável resposta for binária e assumir a forma 0/1, você deve utilizar os modelos logit ou probit. O exemplo típico no direito seria a decisão judicial favorável ou desfavorável:

- Condenação vs absolvição;
- Voto unânime vs voto por maioria;
- Deferimento vs indeferimento;
- Provimento vs improvimento;
- Procedência vs improcedência;
- Concessão vs denegação.


```{r setup, include=FALSE}
options(htmltools.dir.version = FALSE)
```

---
# Carregar pacotes e base

```{r eval=TRUE}
vd<-readRDS("../data/vd.rds")

```

```{r message=FALSE, warning=FALSE,cache=FALSE}
library(tibble)
glimpse(vd)
```
---
## Especificação do modelo

```{r cache=TRUE}
modelo <- glm(decisao~camara+origem+apelante,data=vd,family=binomial("logit"))
```

---
```{r}
summary(modelo)
```

---
```{r message=FALSE,warning=FALSE,eval=require('DT'), tidy=FALSE,eval=FALSE,echo=TRUE}
library(magrittr)
  broom::tidy(modelo) %>% 
  #as.data.frame() %>% 
  DT::datatable(
    extensions='Scroller', options = list(#pageLength = 8,
 scroller=TRUE,scrollY=200,scrollX=10)
  )
```
---

```{r message=FALSE,warning=FALSE,eval=require('DT'), tidy=FALSE,echo=FALSE}
library(magrittr)
  broom::tidy(modelo) %>% 
  #as.data.frame() %>% 
  DT::datatable(
    extensions='Scroller', options = list(pageLength = 20,deferRender = TRUE, dom='ft',
 scroller=TRUE,scrollY=200,scrollX=10)
  )
```

---

## Interpretação



