---
title: "Criando projetos com Git, Github e Rstudio"
author: "José de Jesus Filho"
date: "12/06/2019"
output: 
  html_document:
   keep_md: yes
  pdf_document: default
---

```{r setup, include=FALSE}
knitr::opts_chunk$set(echo = TRUE)
```

## Criando projetos com GIT, Github e RStudio

O primeiro passo para uma análise de dados bem sucedida é organizar o seu espaço de trabalho, ou seja, montar um projeto, criar pastas adequadas, padronizar nomes e rotinas. Três ferramentas importantes para o analista de dados bem organizado são o [GIT](https://git-scm.com/), o [Github](https://github.com/) e [Rstudio](https://www.rstudio.com/). 

O Git permite o versionamento do código, ou seja,  que você mantenha controle de todas as versões do seu código. O Github hospeda os repositórios criados por você e controlados  pelo GIT, de modo que você pode acessá-los via Web, partilhar e criar um ambiente de colaboração com outras pessoas. O Rstudio é seu ambiente de trabalho. Nele você cria e desenvolve seus projetos.

Para aprender um pouco mais o GIT e o Github tem esse [tutorial](http://gabsferreira.com/instalando-o-git-e-configurando-github/) bem bacana.

### Vantagens de usar GIT e Github

- Você mantêm-se organizado durante todo o trabalho;

- Outras pessoas podem colaborar com seu projeto;

- Sua produção está disponível para acesso público, quando permitido.

### Passo a passo

1. Instalar R/Rstudio no seu computador;
2. Instalar o Git no seu computador;
3. Criar uma conta no Github
4. Criar um projeto
5. Criar arquivos
6. Comitar o projeto
7. Carregar o projeto no Github
8. Continuar passos 5 a 7 continuamente.

## Trabalhando com o projeto

Nesse momento, é importante criar um script, o qual permirá reproduzir toda a rotina de trabalho. No R não é possível dar desfazer comandos, mas é possível refazer toda a rotina.

### Importando a base de dados

```{r message=F, eval=F}
churn <- read_delim("data/BASE_TREINAMENTO.csv",";", escape_double = FALSE, locale = locale(decimal_mark = ",", grouping_mark = "."), trim_ws = TRUE)
```

Se a base for muito grande, é recomendável usar o pacote data.table. Ele é rápido e eficiente.

```{r message=F, eval=F}
data.table::fread("base_treinamento.csv")
```

Para ler excel, há dois pacotes muito bons.

```{r message=F, eval=F}
readxl::read_excel("base_treinamento.xlsx")
openxlsx::read.xlsx("base_treinamento.xlsx")
```

Outros formatos também são possíveis. Para ler de SPSS, Stata e SAS, recomenda-se usar o pacote foreign.

```{r message=F, eval=F}
churn<-foreign::read.spss("file.sav",to.data.frame=TRUE)
churn<-foreign::read.dta("file.dta")
churn <- read.ssd("base", "base_treinamento")
```


### Exportando a base de dados para diferentes formatos

É possível exportar a base de dados para diferentes formatos. Os formatos nativos do R são RDS e RData.

```{r message=F, eval=F}
saveRDS(churn,"churn.rds")
save(churn,"churn.RData")
```

Você também pode exportar para csv, txt ou excel.

```{r message=F, eval=F}
readr::write_csv(churn,"churn.csv")
readr::write_delim(churn,"churn.txt",delim="\t")
```


## Trabalhando com a base 

Agora que importamos a base, podemos iniciar por criar um Codebook ou um dicionário de variáveis.

